# 求助关于长期股权投资的问题

提问人：caowt 时间：2015-05-28 15:52:46
假设截止到 2014 年底A公司持有S公司75%的股权，S公司注册资本为 4000 万，A公司的股权投资成本为 3000 万； 15 年根据经营协议A公司增资 1000 万作为合作资金，改合资经营为合作经营，但A公司的出资比例不变仍为75%，请问A公司增资 1000 万在账上应该如何处理？

回答人：chenyiwei
建议把背景信息描述得更清楚：S由合资改合作后，S是否丧失对其控制权？对S的收益分配和亏损分担机制与原先合资时相比有何不同？该合作经营是新的独立项目还是原经营项目的规模扩大，是否单独核算损益和进行分配？